---
title: "Házi feladat 4 - Emóciók és szentimentek"
subtitle: |
  | Kurzus: Programozás I.
author: "Nagy Daniella"
date: "Dátum: 2017-05-07"
output: html_document
---

```{r setup, include = FALSE}
knitr::opts_chunk$set(echo = TRUE, warning = FALSE)
```

## Emóciók és szentimentek elemzése
Többen feltételezték, hogy Trump tweetjeit (legalább) két különböző ember írja,
az androidosokat feltételezhetően Trump, az iphone-osokat pedig valaki más. A
következőkben vizuálisan megmutatom, hogy a rendelkezésünkre álló adatok
szerint, különböznek-e a két forrásból származó tweetek szentimentjei illetve
emóciói. Ezt követően azt is megnézem, 
hogy statisztikailag szignifikáns-e a különbség!

```{r fig.width=6, fig.height=4, echo=FALSE}
library(ggplot2)
tweets <- read.csv2(file = "../data/clinton_trump_tweets.csv")

emotions <-
  
  ggplot(data = tweets, aes(x = text_emotion, 
                          fill = text_sentiment)) + 
  geom_bar(stat = "count", position = position_dodge()) +
  ggtitle("Candidate Tweets") +
  xlab("") +
  ylab("Tweet frequency") +
  theme(plot.title = element_text(hjust = 0.5), 
          panel.background = element_blank()) +
  scale_fill_discrete(name  ="Sentiment") +
  facet_grid(.~ handle)
emotions
```
